【裁判字號】    97,審消債更,2608
【裁判日期】    971020
【裁判案由】    聲請更生程序
【裁判全文】
臺灣高雄地方法院民事裁定        97年度審消債更字第2608號
聲  請  人  乙○○
相  對  人  遠東國際商業銀行股份有限公司
法定代理人  丁○○
相  對  人  有限責任高雄市第二信用合作社
法定代理人  己○○
相  對  人  國泰世華商業銀行股份有限公司
法定代理人  丙○○
相  對  人  安泰商業銀行股份有限公司
法定代理人  戊○○ (MARK.
相  對  人  台新銀行股份有限公司
法定代理人  甲○○
上列當事人聲請消費者債務清理之保全處分事件，本院裁定如下
：
    主  文
本裁定公告之日起六十日內，本院民國九十六年度執字第一０一
一五六號強制執行事件，就聲請人乙○○所有坐落高雄縣鳳山市
○○段一五地號土地權利範圍拾萬分之六二，及其上一一三九建
號權利範圍全部，暨共同使用部分二六三七建號權利範圍拾萬分
之六三，即門牌號碼高雄縣鳳山市○○○路五七四巷二二號四樓
建物，不得繼續強制執行程序。
其餘聲請駁回。
    理  由
一、按法院就更生或清算之聲請為裁定前，得因利害關係人之聲
    請或依職權，以裁定為下列保全處分：一、債務人財產之保
    全處分；二、債務人履行債務及債權人對於債務人行使債權
    之限制；三、對於債務人財產強制執行程序之停止；四、受
    益人或轉得人財產之保全處分；五、其他必要之保全處分，
    消費者債務清理條例第19條第1 項定有明文。又前項保全處
    分，除法院裁定開始更生或清算程序外，其期間不得逾60日
    ，復為同條第2項前段所明定。
二、本件聲請意旨略以：本件聲請人因財務困難，陷於不能清償
    之窘境，業依消費者債務清理條例規定向本院提出更生聲請
    ，惟因聲請人財產現遭少數債權人向本院聲請強制執行，由
    本院強制執行執行，影響其他債權人之受償，爰依法請求停
    止前揭強制執行程序，並提出強制執行通之影本為證。
三、查本件聲請人主張，為使負有自用住宅借款債務瀕臨經濟困
    境之債務人不必喪失賴以居住之自用住宅而重建經濟生活，
    對於拍賣聲請人不動產之保全有確切急迫性，因此就本院民
    國96年度執字第101156號（併案案號：96年度執字第130059
    號、97年度司執字第22775 號）強制執行程序，聲請人乙○
    ○所有坐落高雄縣鳳山市○○段15地號，土地權利範圍10萬
    分之62，及其上1139建號權利範圍全部，暨共同使用部分
    2637建號，權利範圍10萬分之63，門牌號碼高雄市鳳山市○
    ○○路574 巷22號4 樓建物，請求不得繼續強制執行程序。
    經查本件聲請人已向本院聲請更生，惟相對人即其債權人現
    對其上開自用住宅實施強制執行程序，業經本院依職權向民
    事執行處查證，聲請人之自用住宅經本院民國96年度執字第
    101156號強制執行中，且定97年11月14日第三次拍賣程序，
    茲為維持債權人間公平受償，並確保聲請人經濟生活之重建
    ，爰依職權審酌實際需要，於更生之聲請為裁定前，裁定如
    主文第一項所示。
四、按為達更生目的，消費者債務清理條例固於該法第19條規定
    ，法院得依聲請或職權，以保全處分裁定停止強制執行程序
    之進行，惟同法第48條第2 項及第69條後段亦規定，法院裁
    定開始更生程序後，除有擔保及有優先債權之債權外，對於
    債務人不得開始或繼續訴訟及強制執行程序，更生程序終結
    時，依第48條規定不得繼續之強制執行視為終結。是除有必
    要性或急迫情事致更生目的有不達之虞，債權人依法得為強
    制執行之權利應不受影響。經查，本件聲請人已向本院聲請
    更生及保全處分，其債權人雖對聲請人之薪資債權強制執行
    （本院97年度司執字第26116 號、97年度司執字第20857 號
    、96年度執字第124832、96年度執字第114079號、96年度執
    字第114435號），然依法均預留聲請人必要生活費用，是前
    揭強制執行程序並不影響聲請人所需之必要生活費用，故本
    院裁定准許開始更生程序前，前揭執行程序之繼續並無礙於
    嗣後聲請人更生程序之進行與更生目的之達成，是聲請人此
    部份聲請，核無必要，應予駁回，
中    華    民    國    97    年    10    月    20    日
              民事第五庭    法      官  林玉心
上為正本係照原本作成。
本裁定已於97年10月20日公告，如不服本裁定，應於公告之翌日
起10日內，以書狀向本院提出抗告，並繳納抗告費新臺幣1 千元
。
中    華    民    國    97    年    10    月    20    日
                            書  記  官  吳慕瑩


司法院資訊處製作；財團法人民間司法改革基金會備份。
